臺灣板橋地方法院刑事判決　　　　　　　　　　　　九十二年度易字第二九九六號
　　公　訴　人　臺灣板橋地方法院檢察署檢察官
　　被　　　告　乙○○
右列被告因傷害案件，經檢察官提起公訴（九十二年度偵字第一九四四０號），本院
判決如左：
    主  文
乙○○傷害人之身體，處有期徒刑肆月，如易科罰金，以佰元折算壹日。
    事  實
一、乙○○係甲○之子，父子感情素不融洽。緣甲○於民國九十二年七月二十七日下
    午在台北縣林口鄉南勢村六十三之一號旁之田地採收花生，乙○○於該日下午四
    時許，攜裝有半瓶啤酒之玻璃酒瓶一個前往該田地向甲○質問其身世，並要求甲
    ○飲酒，甲○見狀即拒絕不予理會，詎乙○○竟當場心生不滿，隨即將該酒瓶內
    之啤酒淋灑在甲○頭部，並基於傷害其直系血親尊親屬甲○身體之犯意，持該玻
    璃酒瓶敲打甲○右側臉部，致甲○右臉頰受有約一公分開放性撕裂傷之傷害。
二、案經甲○訴由台北縣政府警察局新莊分局報告臺灣板橋地方法院檢察署檢察官偵
    查起訴。
    理  由
一、訊據被告乙○○於警詢、偵訊及本院審理中，固不否認其於案發當日下午四時許
    確曾攜玻璃啤酒瓶前往上開田地找其父甲○理論，然矢口否認右開犯行，辯稱其
    並未毆打其父甲○，其於理論不成後隨即返家云云。經查，右開犯罪事實，業經
    告訴人甲○於警詢中指述：「當時我正在田裡工作，大約在下午四時許，他喝完
    酒手裡拿著一個啤酒瓶跑來田裡找我，對我辱罵三字經並強迫我喝酒，我不喝，
    他就拿啤酒淋濕我的頭，我推開他，他就拿酒瓶打我的頭」等語（見臺灣板橋地
    方法院檢察署九十二年度核退字第八四一八號卷第四、五頁），及於本院審理中
    結證稱：「我於九十二年七月二十七日下午四時許在上開田地摘花生，被告跳進
    田裡以啤酒淋我的頭，然後就用酒瓶敲我的頭，被告打了我右臉顴骨上方一下，
    我的房客（指證人丙○○）就過來阻止被告」等語（見本院九十三年三月十日審
    判筆錄）甚詳。並有證人丙○○於警詢中證稱：「當天我親眼見到一名男子拿著
    一罐玻璃瓶裝的啤酒前往台北縣林口鄉南勢村六十三之一號旁之田地內欲拿給甲
    ○喝，但甲○不肯，那名男子就拿那酒瓶打甲○頭部，我後來才知道那名男子係
    甲○的兒子乙○○，我將乙○○拉開並報警處理」等語（見上開偵查卷第六、七
    頁），及於本院審理中結證所陳：「我帶我太太及小孩去那裡玩，甲○正在田裡
    種花生，我看到被告拿著酒瓶過來問他父親要不要喝酒，甲○拒絕，他就拿酒淋
    甲○的頭，後來又拿酒瓶敲甲○的頭，後來我把被告推走，被告用酒瓶打了甲○
    一下，打在頭部」等語，可資佐證，可見告訴人甲○所為指述非虛。再者，告訴
    人甲○於九十二年七月二十七日下午五時二十九分許前往財團法人長庚紀念醫院
    林口分院急診治療，經診斷為臉部撕裂傷，受傷部位為右臉頰，傷口有玻璃碎片
    等情，除有該院診斷證明書一紙在卷可查外，另有本院依職權調閱之病歷紀錄及
    該院九十三年二月十日（九三）長庚院法字第００一三號函各一件在卷可查。由
    告訴人甲○之傷口有玻璃碎片之情形觀之，可見告訴人甲○臉部之傷害確係由被
    告持該玻璃酒瓶毆打所致。足見被告上開所辯乃避重就輕之詞，不足採信。本案
    事證明確，被告犯行堪可認定。
二、查告訴人甲○係被告乙○○之父，為被告之直系血親尊親屬，被告以酒瓶毆傷告
    訴人甲○，核其所為，係犯刑法第二百七十七條第一項之傷害罪，且依同法第二
    百八十條之規定加重其刑。本院審酌被告前於九十年間曾因與其弟互毆之傷害案
    件，經臺灣板橋地方法院檢察署檢察官以九十年度偵字第一七四０二號提起公訴
    ，嗣因和解撤回告訴而由本院以九十年易字第三八一四號判決公訴不受理在案等
    情，有上開起訴書及臺灣高等法院被告全國前案紀錄表一件在卷可查，足見被告
    性格衝動，習以非理性之模式解決爭端之素行，暨考量被害人甲○年已逾八十歲
    ，又係被告之父，被告竟為細故率爾出手傷害至親等犯罪動機、目的、手段，與
    被害人甲○所受傷勢尚屬輕微，及被告矢口否認犯行，全無悔改之意，犯後態度
    不佳等一切情狀，量處如主文所示之刑，並諭知易科罰金折算標準。至本案供犯
    罪所用之玻璃啤酒瓶一個，現已經丟棄而滅失乙節，業經被告於本院審理中供明
    在卷屬實，爰不為沒收之諭知，附此敘明。
據上論斷，應依刑事訴訟法第二百九十九條第一項前段、刑法第二百七十七條第一項
、第二百八十條、第四十一條第一項前段，罰金罰鍰提高標準條例第一條、第二條前
段，判決如主文。
本案經檢察官馬中琍到庭執行職務。
中      華      民      國      九十三      年      四    月      六    日
                                  臺灣板橋地方法院刑事第十一庭
                                      審判長法  官
                                            法  官
                                            法  官
右正本證明與原本無異。
如不服本判決，應於判決送達後十日內向本院提出上訴狀 (應附繕本) ，上訴於
                                          書記官    方蘭芬
中      華      民      國      九十三      年    四    月  六    日
